臺灣高等法院花蓮分院刑事判決
111年度原上訴字第20號
上  訴  人  
即  被  告  邱家昌
選任辯護人  紀岳良律師(法扶律師)          
上列上訴人因違反毒品危害防制條例案件，不服臺灣花蓮地方法
院110年度原訴字第89號中華民國111年3月29日第一審判決（起
訴案號：臺灣花蓮地方檢察署110年度偵字第5104號、110年度偵
字第5238號），提起上訴，本院判決如下：
    主    文
原判決撤銷。
邱家昌犯販賣第二級毒品罪，處有期徒刑拾年捌月。未扣案之門
號0000000000號SIM卡壹張及所插置使用之行動電話壹支，暨犯
罪所得新臺幣壹仟元均沒收，於全部或一部不能沒收或不宜執行
沒收時，追徵其價額。
    犯罪事實
一、邱家昌明知甲基安非他命為毒品危害防制條例第2條第2項第
    2款所規定之第二級毒品，依法不得持有、販賣。嗣因陳仁
    傑於民國110年3月2日晚上9時49分許至同日晚上10時4分許
    ，持用門號0000000000號行動電話與邱家昌聯絡，以暗語表
    示有意購買甲基安非他命，邱家昌即意圖營利，基於販賣第
    二級毒品甲基安非他命之犯意，於通話中與陳仁傑相約交易
    甲基安非他命地點，兩人即於110年3月2日22時9分許，在花
    蓮縣花蓮市國福里山區半山腰見面，邱家昌遂以新臺幣（下
    同）1,000元價格，販賣交付第二級毒品甲基安非他命1小包
    給陳仁傑，並向之收取1,000元之價金。
二、案經花蓮縣警察局花蓮分局報告及臺灣花蓮地方檢察署(下
    稱花蓮地檢署)檢察官簽分偵查起訴。
    理    由
壹、證據能力的說明：
一、本判決所引用據以認定事實之各項傳聞證據，均經上訴人即
    被告邱家昌(下稱被告)及其辯護人於本院審理中表示(對證
    據能力)沒有意見（本院卷第93頁），且檢察官、被告及其
    辯護人於本院調查證據時，已知其內容及性質，均未於言詞
    辯論終結前聲明異議。本院審酌各該證據作成之情況，俱無
    違法、不當取證或顯有不可信之情形，作為證據使用均屬適
    當，依刑事訴訟法第159條之5規定，認均得作為證據使用。
二、通訊保障及監察法第18條之1第1項規定：「依第5條、第6條
    或第7條規定執行通訊監察，取得其他案件之內容者，不得
    作為證據。但於發現後7日內補行陳報法院，並經法院審查
    認可該案件與實施通訊監察之案件具有關連性或為第5條第1
    項所列各款之罪者，不在此限。」此項規定即為「另案監聽
    」之明文化。其所取得之內容有無證據能力，係採「原則排
    除、例外容許」之立法體例。而本條項但書所定「另案監聽
    」內容得作為證據之要件有二，即實質要件係以「重罪列舉
    原則」（通訊保障及監察法第5條第1項所列各款之罪），或
    非屬重罪但「與本案具有關連性之犯罪」（輕罪）者為限，
    並輔以於發現後7日內補行陳報法院審查認可為程序要件。
    此項於偵查中另案監聽應陳報法院事後審查之立法，與刑事
    訴訟法第131條第3項對於逕行搜索，應於實施或執行後3日
    內陳報該管法院或報告該管檢察官及法院，由法院審查之立
    法例相仿，本質上與逕行搜索同為無令狀之強制處分。基於
    偵查作為具浮動性，偵查機關實無從事先預測或控制監聽內
    容及可能擴及之範圍，而相關之通訊內容如未即時擷取，蒐
    證機會恐稍縱即逝。是另案監聽所附帶取得之證據，其保全
    尤具急迫性，即令有未及時陳報情形，其所得之證據，應容
    許法院於審判時適用刑事訴訟法第158條之4權衡理論判斷有
    否證據能力，並不當然予以排除。而另案監聽所得之內容，
    是否符合「重罪列舉原則」或「與本案具有關連性之犯罪」
    類型，純然為對於通訊內容之判別而已，較之於逕行搜索之
    該當要件，原不具有審查急迫性，甚至無予先行審查之必要
    性，即使有逾期或漏未陳報等違背法定程序之情形，應由法
    院於個案審理中，就個人基本人權之保障及公共利益之均衡
    維護，依比例原則及法益權衡原則，予以客觀之判斷，並詳
    敘其認定之理由（最高法院110年度台上字第4124號判決意
    旨參照）。經查，本判決所引用如附表所示之通訊監察譯文
    （臺灣花蓮地方法院【下稱花院】110年度聲監可字第43號
    卷，警卷第55至57頁），原係檢察官以陳仁傑涉犯毒品危害
    防制條例第4條第2項之販賣第二級毒品罪嫌為由，向花院聲
    請核准對其所持用之行動電話實施監聽，經花院核發通訊監
    察書後，實施通訊監察而取得，是對於被告而言，應屬「另
    案監聽」所取得之證據，且已經執行機關報由檢察官陳報花
    院審查認可在案，此有花院110年聲監可44字第1號認可函、
    花蓮地檢署花檢和精110聲監73字第1109008589、000000000
    0號陳報認可函、花蓮縣警察局花蓮分局花市警刑字第11000
    12058號函附報請審查認可作為證據報告書、花院110年度聲
    監字第38號通訊監察書、花院110年度聲監字第69號通訊監
    察書等資料在卷可查(他348卷第79至94頁)，已符合通訊保
    障及監察法第18條之1第1項但書之規定。且上開通訊內容僅
    與被告販賣毒品之不法行為有關，復未涉及另案被告陳仁傑
    其他私密性談話。況被告及辯護人對於該等譯文作為本件證
    據資料，亦未爭執其證據能力（本院卷第93頁），自應認為
    具有證據能力。
三、本判決所引用之其餘文書證據及證物，並無證據證明係公務
    員違背法定程序所取得，亦無顯有不可信之情況，且經本院
    於審理期日合法調查，該等證據自得作為本案裁判之資料。
貳、認定犯罪事實所憑之證據及理由：
一、訊據被告固坦承於上開時地與陳仁傑見面，惟矢口否認有何
    販賣第二級毒品之犯行，辯稱：忘記為何與陳仁傑相約見面
    ，然並未交付甲基安非他命與之，亦無向其收取購毒價金(
    原審卷第85頁)；陳仁傑打電話給我，我當時在山上打獵，
    我不知道當時他要向我拿山產還是要做什麼，我忘記什麼情
    況了，我曾經說要給他山產，他想要來找我，我就說那就來
    ，而且當時我還沒有打到獵物，我就下山，現在已經事隔太
    久，我忘記他來找我到底要做什麼事情，我們見面後他問我
    有沒有打到，我說沒有，然後我們就下山了，我們並沒有毒
    品及金錢交付的情形。而且當時我隔幾天就要戒癮治療，我
    身上根本就沒有毒品云云(本院卷第136頁)。
二、然查：
(一)被告前開犯行業據證人陳仁傑結證明確，茲分敘如下： 
  1.證人陳仁傑於偵查中結稱：與被告有毒品交易過。110年3月
    2日通訊監察譯文是我與被告的對話。我後來有跟被告在國
    福山區半山腰見面，以1,000元跟被告購買到0.3公克的(甲
    基)安非他命。買到的(甲基)安非他命沒有剩了，是真的甲
    基安非他命等語(他348卷第99至100頁)。　　
　2.另於原審亦證述：我持用門號0000000000號行動電話，登記
    在配偶葉○名下，被告持用門號0000000000號行動電話，如
    附表於110年3月2日之4通電話譯文為被告與我的對話，我打
    給被告，找被告買甲基安非他命。當天有在水源之半山腰見
    面，相約在水源之半山腰，係因被告剛好在該處，該處無地
    址，在水源路底，是我先前在德興棒球場後方之寵物公園工
    作之工地，半山腰離該處工地不遠，我開車過去，將車停在
    路邊後，再步行到半山腰，與被告見面後，被告交付1小包
    用小夾鏈袋裝放之甲基安非他命與我，是似鹽巴之顆粒狀，
    我拿1,000元給被告。取回該包甲基安非他命回去後，我有
    吸食，沒有在現場與被告一起施用；電話中伊說「你到再講
    」係因被告在忙，「我去那邊、那個蛤、你知道齁」，「那
    個蛤」是要跟被告買甲基安非他命之意，因在電話中不敢明
    講，碰面時才問被告有無甲基安非他命，被告反問需要多少
    ，我就直接給被告1,000元，被告就在現場直接給我甲基安
    非他命，沒有離開到他處向他人購買；未曾與被告合資購買
    過甲基安非他命，並非被告找伊一人出一半價金，被告去找
    人買甲基安非他命之後，再回來拿給伊，不知110年3月2日
    該次被告交付之甲基安非他命是向何人購買，亦不知被告用
    若干金錢或代價取得該包甲基安非他命，於警詢、偵查時所
    述均屬實，不會在電話裡面直接跟對方說要買甲基安非他命
    ，就直接過去找人，通常是向原來就認識之友人購買，不會
    帶磅秤去，通常購買1,000元，重量一點點而已，就上面寫
    的0.3公克，然而我不知道是否為0.3公克；我不會打獵，未
    曾跟被告一起去打獵，譯文對話內容，相約見面地點時有提
    到「有一條小路，我們上次去打獵」，是被告曾跟我講過其
    要去打獵之路線如何，我沒有跟同去打獵，被告跟我講過要
    上去路線之路口，不知路口是否很長，是問被告怎麼走才走
    上去等語（原審卷第134至149頁）。　
  3.且證人陳仁傑前開證述，與如附表所示通訊監察譯文內容相
　　符，其證詞應堪採信。 
  4.依證人陳仁傑之證述及如附表所示通訊監察譯文，足以認定
    被告有販賣甲基安非他命1小包給陳仁傑，並向之收取1,000
    元價金之犯罪事實。　　　
(二)何況被告為警查獲後，先後有下列之陳述可為證人陳仁傑上
　　開證詞及如附表所示通訊監察譯文之補強證據：
　1.被告於偵查中曾稱：我想要自白，我承認我有罪，我想跟律
    師討論（經檢察官諭知暫休庭後）。有與陳仁傑於110年3月
    2日晚上約10點，在國福山區半山腰有毒品交易，之前均是
    合買，1人出1,000(元)，但陳仁傑那天晚上太晚來，變成只
    有我去買甲基安非他命，我給藥頭1,000元，取得0.3公克之
    甲基安非他命，後來陳仁傑來，表示急需毒品，我就跟陳仁
    傑稱該等0.3公克之安非他命先給你，我再去跟藥頭買，後
    來再去跟藥頭拿0.3公克甲基安非他命，此部分就與陳仁傑
    無關，忘記藥頭是誰因為甚怕販賣，不知如此是否屬於販賣
    ，故之前不敢說。販賣之罪刑不輕，我仍願意承認，我與陳
    仁傑有各自之藥頭，之前都是合資，看誰之藥頭有貨，我們
    就跟那個藥頭買。集資買之甲基安非他命數量會略多，因事
    隔半年，我真的忘記當時藥頭是誰，但我願意配合供出現在
    之上游等語(偵5104卷第67、69、71頁)。
  2.於原審移審訊問時陳稱：承認檢察官起訴之犯罪事實，(問
    ：之前為何有時承認，有時否認？)沒有有時否認、有時承
    認，偵查中是希望停止羈押，希望檢察官讓我出去，事實和
    我向檢察官講的差不多，我不是真的要賣陳仁傑，原是一起
    合購，係因陳仁傑晚到，但我沒賺到他一毛錢，我無法證明
    係以多少價格購得販售給陳仁傑之甲基安非他命，因為忘記
    上游是誰。(問：再跟你確認一次，對於檢察官起訴販賣第
    二級毒品，是否承認？)承認，不會再改口等語(原審卷第40
    頁)。
  3.被告關於究竟有無交付甲基安非他命給陳仁傑，並向之收取
    價金，此是否出於合資購買，與陳仁傑相約在水源半山腰見
    面之目的等節，細繹如附表所示其等對話譯文，並無相關被
    告向陳仁傑表示要合資購買甲基安非他命或提及要等候藥頭
    或催促陳仁傑儘速前去以便由陳仁傑一同出資合購之意，是
    被告所辯合資購買能否採信，已有可疑；再者，被告亦知當
    天已近深夜，一般翌日需工作之人已應準備休息，然陳仁傑
    卻仍與被告相約至隱密之半山腰，特地由花蓮縣新城鄉駕駛
    汽車前往花蓮市國興里，苟非為向被告購買甲基安非他命以
    解毒癮，當不會如此，被告於警詢時所稱陳仁傑對之表示沒
    幹嘛，兩人就下山乙詞，殊與常理有悖，饒難認可取；且對
    照附表所示陳仁傑與被告對話時使用之基地台地址，與陳仁
    傑所證與被告相約見面之路線相符，且其所述猶恐電話遭執
    行通訊監察，而避免在電話中明講出毒品交易之事，亦與常
    情無違，愈徵其證詞顯較被告之辯解可信。　　
三、另辯護人為被告辯護稱：因被告係急於生活、家庭考量，為
    避免羈押，才杜撰「合資」之詞，被告否認犯罪，又本件僅
    有利害衝突之對向犯指述及語意無關之通訊監察譯文，不足
    為被告有罪之證據。本案通訊監察譯文完全看不出與毒品有
    相關，譯文應明確提及毒品，始得補強陳仁傑證述之憑信性
    ，否則基於罪疑惟輕原則，應為被告無罪諭知，況且陳仁傑
    稱僅向被告購買過1次甲基安非他命，則豈可能相約見面即
    知是要從事毒品交易，且焉會外出打獵之被告身上恰巧有甲
    基安非他命可供販賣給陳仁傑；再者，證人陳仁傑自稱施用
    甲基安非他命近2年，應對毒品交易有經驗，此須隱密、仰
    靠人脈詢問管道，否則無可能隨便詢問他人有無毒品可出售
    。又陳仁傑稱其施用時均不知重量，亦未曾確認對方販賣若
    干重量，有違常情，與販毒實務不符等語。然查，被告原否
    認犯行之辯解即陳仁傑翌日尚須工作，卻於深夜前往偏僻山
    腰尋找被告，兩人未做何事，便下山各自離去，此情違理，
    已難採信；且其嗣後「杜撰合資」乙詞，仍經檢察官聲請羈
    押，並經原審法院獲准羈押，其顯當知悉所謂「合資」之詞
    ，未必能獲釋放，而其於案件移審之際，雖稱承認販賣第二
    級毒品犯罪，然就事實部分仍稱係與陳仁傑合購，係因陳仁
    傑晚到，故將自己先購得之第二級毒品交付之，且未賺取價
    差，即仍以「合資」為辯，其前既以相同情詞為求避免羈押
    ，嗣又以同樣之辯解，為求停止羈押，此不無矛盾之處；參
    之其稱之前均係與陳仁傑合資購買甲基安非他命，因可取得
    較多數量，然由上譯文均未見被告催促陳仁傑儘快前去碰面
    ，俾能合資購買取得較多數量之甲基安非他命，其稱係將自
    己先購得之甲基安非他命交給晚到之陳仁傑，收取價金，再
    自行去向藥頭購買自己所需毒品云云，實難採信；又依被告
    之供述既多次與陳仁傑合資購買毒品，則陳仁傑知被告甚可
    能有毒品可供販賣與之，乃相約見面，與常理無違；且由陳
    仁傑稱己施用毒品已近2年，每次均購買等詞觀之，其對於
    毒品數量應可目測至差距無多之程度，是雖未攜帶磅秤，又
    前於警詢中稱係購得0.3公克之甲基安非他命，參之被告稱
    每次與陳仁傑合資購買毒品均係1人出1,000元，則陳仁傑向
    被告購買1,000元之毒品時，見數量相差無多，即未過問，
    尚屬合理，是雖其於原審法院審理時稱不知道確定之重量是
    否為0.3公克，猶難執此謂與其警詢之證詞甚有出入，而不
    能採取，更無由在無其他證據資料之情形下，斷認其係線民
    ；是以，辯護人為被告主張之情，均難認可以成立。
四、又販賣毒品屬違法行為，非可公然為之，其交易亦無公定價
    格，不論任何包裝，均可任意分裝增減分量，且每次買賣之
    價量，亦每隨雙方關係深淺、資力、需求及對行情之認知、
    來源是否充裕、查緝是否嚴緊，購買者被查獲時供出來源之
    可能性等而有異，委難查獲利得之實情，但為避免知過坦承
    者難辭重典，飾辭否認者反得僥倖之不當結果，除別有事證
    可認係按同一價量委買、轉售或無償贈與外，即應認販賣之
    人確有營利意圖。查被告與本案交易對象陳仁傑雖有相識，
    但並非至親，若無從中賺取差價或投機貪圖小利，豈有甘冒
    重典依購入價格轉售或代購之理？可見被告主觀上確有為賺
    取價差營利之意圖甚明。
五、綜上所述，被告前揭辯詞難以採信，本案事證明確，被告犯
　　行堪予認定，應予依法論科。
參、法律適用之說明：　　
一、論罪：
    核被告所為，係犯毒品危害防制條例第4條第2項販賣第二級
　　毒品罪。
二、罪數之說明：　　　
　　其因販賣第二級前而持有第二級毒品之低度行為，應為販賣
    第二級毒品之高度行為所吸收，不另論罪。
三、被告雖為累犯，但不加重其刑：
　　被告前因施用毒品案件，經花院以105年度原簡字第31號判
　　決判處有期徒刑3月確定，於105年11月25日執行完畢，有臺
    灣高等法院被告前案紀錄表在卷可參，其於有期徒刑執行完
    畢後5 年內，故意再犯本案有期徒刑以上之罪，為累犯，本
    應依法加重其刑。然參酌司法院釋字第775號解釋之意旨，
    法院就符合累犯要件之被告，仍應以其是否有其特別惡性或
    對刑罰反應力薄弱等事由，依職權本於合目的性之裁量，妥
    適審酌被告所犯前後數罪間，關於前案之性質（故意或過失
    ）、前案徒刑之執行完畢情形（有無入監執行完畢、是否易
    科罰金或易服社會勞動）、再犯之原因、兩罪間之差異（是
    否同一罪質、重罪或輕罪）、主觀犯意所顯現之惡性及其反
    社會性等情，綜合判斷各別被告有無因加重本刑致生所受刑
    罰超過其所應負擔罪責之情形，裁量是否加重最低本刑。經
    查，被告犯前述施用毒品罪，固與本案被告所犯販賣第二級
    毒品罪均屬故意犯罪，且同為違反毒品危害防制條例案件，
    然衡酌被告前案所犯施用毒品罪之保護法益、罪質類型，與
    本案未盡相同，尚難以被告曾犯施用毒品案件的事實，逕自
    推認被告有犯本案販賣第二級毒品罪之特別惡性或有何累犯
    立法意旨之刑罰感應力較薄弱，而有加重其最低本刑之必要
    。故認於被告所犯販賣第二級毒品罪之法定刑度範圍內，審
    酌各項量刑事由後，已足以充分評價被告所應負擔罪責，尚
    無加重法定最低本刑之必要，爰不加重其刑，以符罪刑相當
    原則及比例原則。
四、被告並無刑法第59條適用之說明：
(一)按犯罪之情狀顯可憫恕，認科以最低度刑仍嫌過重者，得酌
    量減輕其刑，刑法第59條定有明文。又刑法第59條規定之酌
    量減輕其刑，必須犯罪另有特殊之原因與環境，在客觀上足
    以引起一般同情，認為即使予以宣告法定最低度刑，猶嫌過
    重者，始有其適用。此所謂法定最低度刑，固包括法定最低
    本刑；惟遇有其他法定減輕之事由者，則應係指適用其他法
    定減輕事由減輕其刑後之最低度刑而言。倘被告別有法定減
    輕事由者，應先適用法定減輕事由減輕其刑後，猶認其犯罪
    之情狀顯可憫恕，即使科以該減輕後之最低度刑仍嫌過重者
    ，始得適用刑法第59條規定酌量減輕其刑（最高法院100
　　年度台上字第744號判決意旨參照）。再刑法第59條規定犯
　　罪之情狀可憫恕者，得酌量減輕其刑，其所謂「犯罪之情狀
    」，與同法第57條規定科刑時應審酌之一切情狀，並非有截
    然不同之領域，於裁判上酌減其刑時，應就犯罪一切情狀（
    包括第57條所列舉之10款事項），予以全盤考量，審酌其犯
    罪有無可憫恕之事由（即有無特殊之原因與環境，在客觀上
    足以引起一般同情，以及宣告法定或處斷低度刑，是否猶嫌
    過重等等），以為判斷（最高法院95年度台上字第6157號判
    決意旨參照）。
(二)經查：被告所為販賣第二級毒品犯行，其販賣第二級毒品之
    數量雖無多、金額亦非鉅、對象僅一，然其所為販賣第二級
    毒品之目的無非為圖一己私利，且其供述反覆，終仍未有自
    白之犯後態度，難認存有悔意，尚難因其並非大盤毒梟或中
    、小盤，而逕認其犯罪情狀顯可憫恕，是本院認就被告販賣
    第二級毒品之犯行，並無倘科以最低刑度仍屬過苛，或有何
    無情輕法重之情，應無刑法第59條規定之適用。
肆、撤銷改判之理由：
一、原審審理後，認被告犯罪事證明確，予以論罪科刑，固非無
    見。然查被告雖為累犯，但經裁量後不予加重其刑，業如前
    述，原審認應依刑法第47條第1項規定加重其刑，尚有未洽
    。被告及辯護人上訴主張所為尚無依刑法第47條第1項規定
    加重其刑為有理由，自應由本院予以撤銷改判。
二、爰以行為人之責任為基礎，審酌被告明知甲基安非他命使用
    容易成癮，若濫行施用，非但對施用者身心造成傷害，而因
    其成癮性，常使施用者經濟地位發生實質改變而處於劣勢，
    容易造成家庭破裂戕害國力，對社會危害甚鉅，又其正值青
    壯，非無工作能力，竟不思以正途謀取所需，而為本案販賣
    毒品犯行，戕害國民身心健康及危害社會治安，所為應與非
    難，並考量被告販賣毒品之次數為1次、對象人數1人、交易
    價額，及被告犯後雖曾稱自白、表示認罪，然均伴隨稱係合
    資購買，抑或不知、忘記為何與陳仁傑見面之犯後態度；惟
    考量其尚有2名未成年子女需要扶養，生活狀況、智識程度
    、前科素行、犯罪動機、目的、手段等一切情狀，量處如主
    文第2項所示之刑。
三、沒收部分：
(一)按犯第4條至第9條、第12條、第13條或第14條第1項、第2項
    之罪者，其供犯罪所用之物，不問屬於犯罪行為人與否，均
    沒收之，毒品危害防制條例第19條第1項定有明文。是就未
    扣案之門號0000000000號SIM卡1張及其所插置之未扣案行動
    電話1支，係供被告用以連繫本案販賣甲基安非他命事宜所
    用之物，業據本院認定如上，而上開門號及行動電話已據被
    告坦認為其所使用，爰依上揭規定，不問屬於犯罪行為人與
    否，宣告沒收之。
(二)次按犯罪所得，屬於犯罪行為人者，沒收之，刑法第38條之
    1第1項前段定有明文。又犯罪所得沒收之目的在於消除行為
    人或第三人的不法獲利，具有類似不當得利之衡平措施性質
    ，且任何人均不得坐享犯罪所得，犯罪行為人投入犯罪之成
    本不值得保護，故而販賣毒品所得無論成本若干或利潤多少
    ，均應全部諭知沒收（最高法院106年度台上字第439號判決
    意旨參照）。經查，被告就本案販賣甲基安非他命之犯罪所
    得1,000元，經本院認定如前，且該等金錢雖未扣案，仍應
    依前開規定宣告沒收，於全部或一部不能沒收或不宜執行沒
    收時，追徵其價額。
據上論斷，依刑事訴訟法第369條第1項前段、第364條、第299條
第1項前段，判決如主文。　　　
本案經檢察官林英正提起公訴，檢察官黃怡君到庭執行職務。
中　　華　　民　　國　　111 　年　　7 　　月　　29　　日
                  刑事庭審判長法  官  林慧英　　　　　　
                              法  官  謝昀璉　　　　　　
                              法  官  李水源 　　　
以上正本證明與原本無異。
如不服本判決，應於收受送達後20日內向本院提出上訴書狀，其
未敘述理由者，並得於提起上訴狀後20日內向本院補提理由書（
均須按他造當事人之人數附繕本）「切勿逕送上級法院」。
告訴人或被害人如對於本判決不服者，應具備理由請求檢察官上
訴，其上訴期間之計算係以檢察官收受判決正本之日期為準。
因疫情而遲誤不變期間，得向法院聲請回復原狀。
中　　華　　民　　國　　111 　年　　7 　　月　　29　　日
                              書記官  徐文彬
附錄本案論罪科刑法條全文：
毒品危害防制條例第4條
製造、運輸、販賣第一級毒品者，處死刑或無期徒刑；處無期徒
刑者，得併科新臺幣3千萬元以下罰金。
製造、運輸、販賣第二級毒品者，處無期徒刑或10年以上有期徒
刑，得併科新臺幣1千5百萬元以下罰金。
製造、運輸、販賣第三級毒品者，處7年以上有期徒刑，得併科
新臺幣1千萬元以下罰金。
製造、運輸、販賣第四級毒品者，處5年以上12年以下有期徒刑
，得併科新臺幣5百萬元以下罰金。
製造、運輸、販賣專供製造或施用毒品之器具者，處1年以上7年
以下有期徒刑，得併科新臺幣1百50萬元以下罰金。
前五項之未遂犯罰之。

附表（110年3月2日通訊監察譯文）
（第一通、晚上9時49分許/基地台地址在花蓮縣○○鄉○○街000號0
樓）
被告：怎樣
陳仁傑：你在哪裡
被告：我在德興棒球場對面那山裡面
陳仁傑：你老婆那麼生氣,她怎樣
被告：他跟胡年在吵架,然後2個都被我罵
陳仁傑：我”去找你“ㄡ
被告：蛤啊
陳仁傑：我”去找你“，在哪裡
被告：你知道在哪裡嗎，這樣怎麼講,要開到快到水源那分岔   
       路，就是你們作的最後面那一塊嗎
陳仁傑：有一條小路，我們上次去打獵
被告：對對對
陳仁傑：我到”那邊“，你就”下來”蛤
被告：你要”上來”吧，我還有事情
陳仁傑：我要怎麼上去啦
被告：路都開好了,都砍好草了
陳仁傑：那路可以走嗎
被告：可以啦，人可以走
陳仁傑：車子
被告：車子不行，車子有鐵门
陳仁傑：你下來
被告：我還有事情
陳仁傑：”馬上馬上到”
被告：你”到”再講啦
（第二通、晚上9時53分許/基地台地址在花蓮縣○○鄉○里○街00號
0樓）
陳仁傑：會很上面嗎
被告：不會啦，5分鐘左右吧
陳仁傑：5分鐘
被告：對啊
陳仁傑：真的嗎，你不要說我去那邊一個人在那邊
被告：不會啦
陳仁傑：我去那邊”那個蛤”，你”知道” 齁，嗯好
（第三通、晚上9時59分許/基地台地址在花蓮縣○○市○○里
○○街00號4樓）
被告：喂，好，我會”走下去”
陳仁傑：我也”走上去”蛤
（第四通、晚上10時4分許/基地台地址在花蓮市○○里○○街000巷0
0號）
陳仁傑：我怎麼走一走有下坡
被告：他一樣會有一點下坡啊，他有一段會有下坡然後上來，  
      他這個不會很陡
陳仁傑：你”下來”了嗎
被告：我在”下去”了啊
陳仁傑：我在這上坡下坡
被告：你就走就對了，他就只有一條而已
陳仁傑：有分岔啊
被告：那分岔是假的
陳仁傑：好